de: Heim & Garten > Feuer- & Gasschutz > Wassermelder: Sensor- und Warnsysteme; Thermische Lecksucher
tr: Ev ve Bahçe > Sel, Yangın ve Gaz Emniyeti > Su ve Sel Detektörleri: Sensör ve Uyarı Sistemleri; Termal Kaçak Dedektörleri
es: Casa y jardín > Protección contra inundaciones, gases e incendios > Detectores de fugas: Sistemas de sensores y alertas; Detectores de fugas térmicas
pl: Dom i ogród > Bezpieczeństwo powodziowe, ogniowe i gazowe > Wykrywacze wycieków: Czujniki i systemy alarmowe; Termiczne detektory nieszczelności
sv: Hem och trädgård > Vatten-, brand- och gassäkerhet > Läckagedetektorer: Sensor- och varningssystem; Termiska läckagedetektorer
it: Casa e giardino > Sistemi di sicurezza per inondazioni, incendi e gas > Rilevatori di perdite o del livello d'acqua: Sistemi di sensori e avvisi; Rilevatori di perdite termiche
zh-CN: 家居与园艺 > 防洪、消防与可燃气体安全设备 > 液体检漏仪: 传感器/警报系统; 热泄漏检测器
hr-HR: Dom i vrt > Osiguravanje od poplava, požara i curenja plina > Detektori vode i poplave: Senzori i sustavi za uzbunjivanje; Detektori toplinskog curenja
nl: Huis en tuin > Bescherming tegen brand, gas en water > Detectieapparaten voor waterlekken en overstromingen: Sensor- en waarschuwingssystemen; Detectieapparaten voor thermische lekken
ru: Дом и сад > Защита от затоплений, пожаров и утечек газа > Датчики утечек воды и затопления: Системы датчиков и оповещения; Тепловые датчики утечек
sk-SK: Dom a záhrada > Povodňová, požiarna a plynová bezpečnosť > Detektory vody a povodní: Sirény a výstražné systémy; Detektory tepelného úniku
el: Σπίτι & κήπος > Ασφάλεια πλημμυρών, πυρκαγιάς & αερίων > Ανιχνευτές νερού & πλημμύρας: Συστήματα αισθητήρων & ειδοποίησης; Θερμικοί ανιχνευτές διαρροών
ko: 가정/원예 용품 > 홍수/화재/가스 안전 관리 > 누수/침수 감지기: 센서/경보 시스템; 열손실 감지기
bg-BG: Дом и градина > Безопасност при наводнение, пожар и обгазяване > Детектори за вода и наводнения: Сензорни и предупредителни системи; Термични детектори за течове
lt-LT: Namai ir sodas > Potvynių, gaisro ir dujų sauga > Vandens ir potvynių detektoriai: Jutikliai ir įspėjimo sistemos; Šiluminio nuotėkio detektoriai
pt-PT: Casa e jardim > Segurança em inundações, incêndios e fugas de gás > Detores de água e inundações: Sensores e sistemas de alerta; Detetores de fuga térmica
nb: Hjem og hage > Flom-, brann- og gassikkerhet > Vann- og flomdetektorer: Sensor- og varslingssystemer; Termiske lekkasjedetektorer
fr: Maison et jardin > Sécurité gaz, incendie et inondation > Détecteurs d’eau et d’inondation: Systèmes de capteurs et d’alerte; Détecteurs de fuites thermiques
fi: Koti ja puutarha > Tulva-, tulipalo ja kaasuturvallisuus > Vesi- ja tulvavaroittimet: Anturi- ja hälytysjärjestelmät; Lämpövuotoilmaisimet
th: บ้านและสวน > ความปลอดภัยจากน้ำท่วม ไฟ และก๊าซ > ตัวตรวจจับระดับน้ำและน้ำท่วม: ระบบเซ็นเซอร์และการแจ้งเตือน; เครื่องตรวจจับการรั่วไหลของความร้อน
da: Hjem og have > Oversvømmelses-, ild- og gassikkerhed > Læksøgere: Sensor- og alarmsystemer; Termiske lækagedetektorer
sl-SI: Dom in vrt > Zaščita pred poplavami, požari in uhajanjem plina > Detektorji vode in poplav: Senzorji in opozorilni sistemi; Detektorji toplotnih izgub
zh-TW: 居家和庭園 > 水災/消防/氣體安全 > 水流/洪汛探測器: 感測器和警報系統; 熱檢漏儀
ja: ホーム・ガーデン > 防災機器（漏水・火災・ガス） > 漏水・浸水検知器: センサー・警報システム; サーマルリークディテクター
ro-RO: Casă și grădină > Siguranță în caz de inundații, incendii și scurgeri de gaze > Detectoare de apă și inundații: Senzori și sisteme de alertă; Detectoare de scurgeri de căldură
hu: Otthon és kert > Árvíz-, tűz- és gázbiztonság > Víz- és árvízérzékelők: Érzékelő és riasztórendszerek; Hőszivárgás-érzékelők
pt-BR: Casa e jardim > Segurança contra incêndio, enchentes e gás > Detectores de vazamentos: Sistemas de sensores e alertas; Detectores de vazamento térmico
en: Home & Garden > Flood, Fire & Gas Safety > Water & Flood Detectors: Sensor & Alert Systems; Thermal Leak Detectors
cs: Dům a zahrada > Ochrana před vytopením, požárem a únikem plynu > Detektory zaplavení a úniku vody: Senzorové a výstražné systémy; Detektory úniku tepla
vi: Nhà và vườn > Thiết bị an toàn khi lũ lụt, hỏa hoạn hoặc rò khí > Đầu báo rò nước & Đầu báo ngập nước: Hệ thống cảm biến & cảnh báo; Máy dò rò rỉ nhiệt